EMANUEL MARIO CHUSGO SANTOS

INGENIERO DE SISTEMAS

Sucre - Bolivia | +591 76821922 | emanuel.mario.chusgo.santos@gmail.com | LinkedIn

PERFIL PROFESIONAL

Ingeniero de Sistemas graduado de la Universidad Mayor Real y Pontificia de San Francisco Xavier de Chuquisaca, con una formación académica y experiencia práctica en desarrollo de software, administración de redes y sistemas. Destacado por la capacidad para diseñar e implementar soluciones eficientes y escalables, así como por habilidades en análisis de datos y optimización de procesos. Me apasiona aportar en equipos a alcanzar sus objetivos y estoy seguro de que puedo aportar valor a su equipo.

FORMACIÓN ACADÉMICA

Licenciatura en Ingeniería de Sistemas

Universidad Mayor, Real y Pontificia de San Francisco Xavier de Chuquisaca – Sucre, Bolivia | 2024

EXPERIENCIA LABORAL

Startup Grupo KREO, Desarrollador Backend (Febrero 2023- Octubre 2023)

- Desplegué servicios utilizando AWS, optimizando la infraestructura para mejorar la eficiencia.
- Colaboré con equipos de frontend para integrar nuevas características y mejorar la funcionalidad.

Tecnologías: Java, AWS

Desarrollador Backend, Fiscalia General del estado en Bolivia (Agosto 2021- Diciembre 2022)

- Ayudé en la documentación técnica de los proyectos para facilitar el mantenimiento.
- Realicé pruebas de código para asegurar la calidad de las aplicaciones desarrolladas.

Tecnologías: Nest Js, Mongodb, TypeScript, Vue js

Frelance, Desarrollador Backend (Junio 2021- Julio 2022)

- Colaboré en el desarrollo y la implementación soluciones a través de la optimización de procesos.
- Colaboré en las decisiones sobre la planificación del desarrollo de software del equipo.

Tecnologías: JavaScript, Mongodb, TypeScript

HABILIDADES PROFESIONALES

- Trabajo en Equipo, Adaptabilidad, Creatividad, Resolución de Problemas, Gestión del Tiempo.

HABILIDADES TÉCNICAS

Lenguajes: Java, JavaScript, TypeScript, PHP, Python, C# y también (CSS y HTML).

Base de Datos: MongoDB, MySQL, SQL, SQLite, PostgreSQL.

Frameworks: NestJS, Laravel, Next JS, Vue.js, React.

Otros: GIT, Jira, Trello, Gestión de Redes, Edición de Imagen y Video.

IDIOMAS

- Español (nativo), Ingles (nivel básico en lectura y comprensión)